臺灣高雄地方法院刑事判決　　94年度易字第835號
公　訴　人　臺灣高雄地方法院檢察署檢察官
被　　　告　甲○○
　　　　　　　　　　號(另案
上列被告因違反毒品危害防制條例案件，經檢察官提起公訴（94
年度毒偵字第1431號）及移送併案審理（94年度毒偵字第1220、
3236、4663號），嗣因被告就被訴事實為有罪之陳述，本院並聽
取當事人之意見後，合議裁定由受命法官獨任改依簡式審判程序
審理，判決如下：
    主  文
甲○○連續施用第二級毒品，累犯，處有期徒刑拾月，扣案如附
表編號(1)之甲基安非他命貳包 (驗前毛重貳公克，驗後毛重壹點
玖公克）、編號(3)之甲基安非他命肆包 (驗前毛重壹點柒陸公克
，驗後毛重壹點陸公克)， 附表編號(4)之夾鏈袋壹個，玻璃吸食
器壹個、吸管貳支、鋁箔包吸食器壹個，均沒收銷燬之；附表編
號(4)之玻璃吸食器壹個，沒收。
    事  實
一、甲○○前因施用第一級毒品案件，經送觀察勒戒後，認無繼
    續施用毒品傾向，經臺灣高雄地方法院檢察署檢察官於民國
    (下 同)88 年3 月18日以88年度偵字第1989號為不起訴處分
    確定。復於89年間，因施用第一級、第二級毒品案件，經送
    觀察勒戒後，認有繼續施用毒品傾向，由臺灣高雄地方法院
    檢察署檢察官以89年度毒偵字第5814號提起公訴並聲請強制
    戒治，經本院以89年度訴字第2566號判處有期徒刑1 年確定
    ，且裁定令入戒治處所施以強制戒治，於91年3 月27日強制
    戒治期滿釋放 (接續執行徒刑)。 又於90年間，因施用第一
    級、第二級毒品案件，經臺灣高雄地方法院檢察署檢察官以
    90年度毒偵字第3171號提起公訴後，再經本院以90年度訴字
    第2296號分別判處有期徒刑9 月、5 月，並定應執行有期徒
    刑1 年確定，上開二案判決合併執行，於92年10月7 日假釋
    付保護管束，嗣於93年2 月26日假釋期滿未經撤銷視為執行
    完畢。詎其仍未戒除毒癮，仍基於施用第二級毒品之概括犯
    意，於前揭強制戒治執行完畢釋放後5 年內，自94年1 月初
    某日某時起迄同年5 月3 日15時40分許回溯??小時內某時
    止，連續在高雄縣林園鄉○○街30號星河遊藝場等處，以將
    甲基安非他命置於玻璃球內加以燒烤而吸取其煙霧之方式，
    施用第二級毒品甲安基安非他命多次。嗣分別於附表編號(1)
    至(4)所示之時、地為警查獲，並扣得附表編號(1)至(4)所示之
    物，及採集其尿液送驗均呈甲基安非他命陽性反應，始查悉
    上情。
二、案經高雄縣政府警察局林園分局報告臺灣高雄地方法院檢察
    署檢察官偵查起訴及移送併案審理。
    理  由
壹、程序方面：
    按本件被告甲○○所犯係死刑、無期徒刑、最輕本刑為三年
    以上有期徒刑以外之罪，其於準備程序就前揭被訴事實為有
    罪之陳述，經受命法官告知簡式審判程序之旨，並聽取其與
    公訴人之意見後，本院認無不得或不宜改依簡式審判程序進
    行之處，爰依刑事訴訟法第273 條之1 第1 項規定 ，裁定
    本件由受命法官獨任進行簡式審判程序，合先敘明。
貳、實體方面：
一、訊據被告甲○○對於上揭犯罪事實坦承不諱，本院復審酌：
  (一)經警將被告於94年2 月12日、94年2 月19日、94年4 月14日
    、94年5 月3 日遭查獲後所採集之尿液送驗結果，均呈甲基
    安非他命陽性反應，此有台灣檢驗科技股份有限公司94年3
    月7 日編號KＺ000000000000號濫用藥物尿液檢驗報告、94年
    年3 月7 日編號KＺ000000000000號濫用藥物尿液檢驗報告、
    94 年5月3 日編號KＺ000000000000號濫用藥物尿液檢驗報告
    及94年5 月23日編號KＺ000000000000號濫用藥物尿液檢驗報
    告各1 份在卷可稽。
  (二)被告於附表編號(1)(3)所示之時、地為警查獲時，為警扣得編
    號(1)之晶體2 包 (驗前毛重2 公克，驗後毛重1.9 公克）、
    編號(3)之晶體4 包 (驗前毛重1.76公克，驗後毛重1.6公克
    )等 物，此有高雄縣政府警察局林園分局扣押物品目錄表2
    紙在卷可證，而上開扣案之晶體確係第二級毒品甲基安非他
    命，亦分別有高雄醫學大學附設中和紀念醫院檢驗報告 (編
    號0000-000 ，0000-0000)2 紙附卷可按，且被告於附表編
    號(4)所示之時、地為警查獲時，為警扣得編號(4)之玻璃吸食
    器2 個、吸管2 支、鋁箔包吸食器1 個、含甲基安非他命殘
    渣之夾鏈袋1 個等物，亦有高雄縣政府警察局林園分局扣押
    物品目錄表1 紙在卷可證，其中除玻璃吸食器1 個未檢驗出
    甲基安非他命成份外，餘均含有甲基安非他命成份，有高雄
    醫學大學附設中和紀念醫院檢驗報告 (編號0000-000，0000
    -000，0000-000，0000-000，0000-000，0000-000)6紙附卷
    可按，足見被告自白其確有施用第二級毒品甲基安非他命之
    犯行，與事實相符。
  (三)被告前因施用第一級毒品案件，經送觀察勒戒後，認無繼續
    施用毒品傾向，經臺灣高雄地方法院檢察署檢察官於88年3
    月18日以88年度偵字第1989號為不起訴處分確定。復於89年
    間，因施用第一級、第二級毒品案件，經送觀察勒戒後，認
    有繼續施用毒品傾向，由臺灣高雄地方法院檢察署檢察官以
    89年度毒偵字第5814號提起公訴並聲請強制戒治，經本院以
    89年度訴字第2566號判處有期徒刑1 年確定，且裁定令入戒
    治處所施以強制戒治，於91年3 月27日強制戒治期滿釋放 (
    接續執行徒刑)， 此有臺灣高等法院被告前案紀錄表1 份附
    卷可稽。
  (四)綜上所述，被告前曾因施用毒品案件，於強制戒治期滿釋放
    後之5 年內，再犯本件施用施用第二級毒品甲基安非他命，
    事證應屬明確，其犯行應堪認定。
二、查甲基安非他命屬毒品危害防制條例第2 條第2 項第2 款所
    規定之第二級毒品，核被告所為，係犯毒品危害防制條例第
    10條第2 項施用第二級毒品罪。被告持有第二級毒品後進而
    施用，其持有毒品之低度行為，為施用第二級毒品之高度行
    為所吸收，不另論罪。被告自94年1 月初某日某時起迄同年
    5 月3 日15時40分許回溯??小時內某時止，先後多次施用
    第二級毒品之犯行，時間緊接，所犯構成要件相同，顯係基
    於概括犯意為之，應論以連續犯，並依刑法第56條規定加重
    其刑。又被告前於89年間，因施用第一級、第二級毒品案件
    ，經本院以89年度訴字第2566號判處有期徒刑1 年確定，又
    於90年間，因施用第一級、第二級毒品案件，經本院以90年
    度訴字第2296號分別判處有期徒刑9 月、5 月，並定應執行
    有期徒刑1 年確定，上開二案判決合併執行，於92年10月7
    日假釋付保護管束，嗣於93年2 月26日假釋期滿未經撤銷視
    為執行完畢，此有臺灣高等法院被告前案紀錄表1 份附卷可
    稽，其於5 年內再犯本件有期徒刑以上之罪，應依刑法第47
    條規定論以累犯，加重其刑，並遞加重之。再者，公訴人雖
    僅就被告於94年2 月18日21時30分許回溯24小時內某時施用
    甲基安非他命部分犯罪事實 (即臺灣高雄地方法院檢察署94
    年度毒偵字第1431號)提 起公訴，然檢察官就犯罪事實一部
    起訴者，其效力及於全部，刑事訴訟法第267 條定有明文。
    本件被告另於94年2 月12日某時、94年5 月3 日15時40分許
    回溯??小時內某時、自94年1 月初某日某時起迄同年4 月
    13日15時許，先後多次施用甲基安非他命 (即臺灣高雄地方
    法院檢察署94年度毒偵字第1220、3236、4663號)之 部分犯
    罪事實，與前揭起訴之犯罪事實部分具有連續犯之裁判上一
    罪關係，已如前述，為起訴效力所及，本院自應就此部分一
    併加以裁判，附此敘明。
三、本院審酌被告前已有施用毒品之不良素行，於強制戒治期滿
    後5 年內，猶施用之，顯見其戒毒意志不堅，本不宜寬貸，
    惟念其施用毒品乃自戕一己之身體健康，對社會造成之危害
    尚非直接鉅大，反社會性之程度應屬較低，且其犯後坦承犯
    行，態度良好等一切情狀，量處如主文所示之刑。扣案如附
    表編號(1)之甲基安非他命2 包 (驗前毛重2 公克，驗後毛重
    1.9 公克）、編號(3)之甲基安非他命4 包 (驗前毛重1.76
    公克，驗後毛重1.6 公克)， 為第二級毒品，業如前述，及
    附表編號(4)之夾鏈袋1 個、玻璃吸食器1 個、吸管2 支、鋁
    箔包吸食器1 個，既均含甲基安非他命之殘渣，衡情無法與
    毒品析離而各自獨立，自當整體視之為毒品，依毒品危害防
    制條例第18條第1 項前段規定，不論屬於犯人與否，均應予
    以宣告沒收銷燬之；毒品包裝上均有微量毒品殘留，客觀上
    已與毒品無法析離，亦應依前揭規定併予沒收銷燬之，至於
    送驗耗費之甲基安非他命，既已滅失不存在，自無宣告沒收
    銷燬之必要，附此敘明。附表編號(4)所示之玻璃吸食器1 個
     (未驗出甲基安非他命之成份)， 為被告所有，供其施用第
    二級毒品甲基安非他命所用之物，業據被告供明在卷，惟無
    證據證明係專供施用毒品使用，故非屬毒品害防制條例第18
    條第1 項前段規定之專供施用毒品之器具，應依刑法第38條
    第1 項第2 款規定，併予宣告沒收。至於，附表編號(1)、(2)
    所示之海洛因，因非本案論罪科刑之證據，且被告涉嫌施用
    第一級毒品之犯罪事實，業由臺灣高雄地方法院檢察署檢察
    官以93年度毒偵字第4827號提起公訴，現由本院以93年度訴
    字第2759號審理中，自不宜於本案中宣告沒收之，附此敘明
    。
據上論斷，應依刑事訴訟法第273 條之1 第1 項、第284 條之1
、第299 條第1 項前段，毒品危害防制條例第10條第2 項、第18
條第1 項前段，刑法第11條、第56條、第47條、第38條第1 項第
2 款，判決如主文。
本案經檢察官乙○○到庭執行職務。
中　　華　　民　　國　　94　　年　　9 　　月　　30　　日
                  刑事第九庭    法　官    陳建和
以上正本證明與原本無異。
如不服本判決，應於收受送達後10日內向本院提出上訴書狀。
中　　華　　民　　國　　94　　年　　9 　　月　　30　　日
　　　　　　　　　　　　　　　  書記官    林慧君
附表
┌──┬──────┬──────┬───────────┐
│編號│查 獲 時 間 │查 獲 地 點 │扣    押    物    品  │
├──┼──────┼──────┼───────────┤
│一  │94年2 月12日│高雄縣林園鄉│海洛因1 包 (毛重0.3 公│
│    │11時30分許  │康樂街30號星│克，涉嫌施用第一級毒品│
│    │            │河遊藝場前  │部分，另案審理中)、 甲│
│    │            │            │基安非他命2 包驗前毛重│
│    │            │            │2 公克，驗後毛重1.9 公│
│    │            │            │克）                  │
├──┼──────┼──────┼───────────┤
│二  │94年2 月18日│高雄縣林園鄉│海洛因15包 (合計淨重  │
│    │21 時30分許 │康樂街30號星│1.34公克，空包裝重2.36│
│    │            │河遊藝場內  │公克，純度6.37%)      │
├──┼──────┼──────┼───────────┤
│三  │94年4 月14日│高雄縣林園鄉│甲基安非他命4 包 (驗前│
│    │21時55分許  │康樂街37號  │毛重1.76公克，驗後毛重│
│    │            │            │1.6公克)              │
├──┼──────┼──────┼───────────┤
│四  │94年5 月3 日│高雄縣林園鄉│玻璃吸食器2 個、吸管2 │
│    │15 時40分許 │溪洲二路285 │支、鋁箔包吸食器1 個、│
│    │            │號二樓房間內│含甲基安非他命殘渣之夾│
│    │            │            │鏈袋1 個              │
│    │            │            │                      │
└──┴──────┴──────┴───────────┘
附錄本判決論罪之法條：
毒品危害防制條例第10條第1項
    施用第一級毒品者，處六月以上五年以下有期徒刑。
毒品危害防制條例第10條第2項
    施用第二級毒品者，處三年以下有期徒刑。
